【裁判字號】    99,上訴,26
【裁判日期】    990112
【裁判案由】    違反毒品危害防制條例
【裁判全文】
臺灣高等法院高雄分院刑事判決          99年度上訴字第26號
上  訴  人
即  被  告  甲○○
上列上訴人因違反毒品危害防制條例案件，不服臺灣高雄地方法
院98年度審訴字第4117號中華民國98年11月19日第一審判決（起
訴案號：臺灣高雄地方法院檢察署98年度毒偵字第5283號），提
起上訴，本院判決如下：
     主  文
上訴駁回。
     理  由
一、按不服地方法院之第一審判決而上訴者，應向管轄第二審之
    高等法院為之。上訴書狀應敘述具體理由。上訴書狀未敘述
    上訴理由者，應於上訴期間屆滿後20日內補提理由書於原審
    法院，逾期未補提者，原審法院應定期間先命補正。第二審
    法院認為上訴書狀未敘述理由或上訴有第362 條前段之情形
    者，應以判決駁回之。但其情形可以補正而未經原審法院命
    其補正者，審判長應定期間先命補正。刑事訴訟法第361 條
    、第367 條，分別定有明文。所謂不服第一審判決之具體理
    由，必係依據卷內既有訴訟資料或提出新事證，指摘或表明
    第一審判決有何採證認事、用法或量刑等足以影響判決本旨
    之不當或違法，而構成應予撤銷之具體事由，始克當之（例
    如：依憑證據法則具體指出所採證據何以不具證據能力，或
    依憑卷證資料，明確指出所為證據證明力之判斷如何違背經
    驗、論理法則）；倘僅泛言原判決認定事實錯誤、違背法令
    、量刑失之過重或輕縱，而未依上揭意旨指出具體事由，或
    形式上雖已指出具體事由，然該事由縱使屬實，亦不足以認
    為原判決有何不當或違法者（例如：對不具有調查必要性之
    證據，法院未依聲請調查亦未說明理由，或援用證據不當，
    但除去該證據仍應為同一事實之認定），皆難謂係具體理由
    ，俾與第二審上訴制度旨在請求第二審法院撤銷、變更第一
    審不當或違法之判決，以實現個案救濟之立法目的相契合，
    並節制濫行上訴（最高法院97年度臺上字第892 號判決參照
    ）。
二、本件被告上訴理由略以：伊於義大醫院接受替代療法，現已
    無繼續施用海洛因，並有正常工作；胞弟現因車禍受傷，伊
    須負擔家計，請准接受替代療法，不用入獄云云。惟查：原
    判決以上訴人即被告因施用毒品案件，經原審法院裁定送觀
    察、勒戒，及強制戒治，於89年12月23日強制戒治期滿，並
    經檢察官為不起訴處分確定。其於強制戒治期滿後5 年內，
    再因施用毒品案件，經原審法院判刑確定。仍於98年8 月3
    日17時許，在其高雄縣梓官鄉○○路299 號住處，以將第一
    級毒品海洛因置於香煙內之方式，施用第一級毒品海洛因1
    次等情，業據原審依被告之自白、尿液採證檢驗對照表、台
    灣檢驗科技股分有限公司98年8 月19日濫用藥物尿液檢驗報
    告，臺灣高等法院被告前案紀錄表等證據資料，認被告上揭
    施用毒品犯行之事證明確，而依簡式審判程序予以論處；並
    已審酌被告前經強制戒治，未能戒除毒品，再度施用毒品，
    自制力不足，未能體悟毒品對自己造成之傷害及社會之負擔
    ，惟未害及他人，及其犯後坦承犯行，並自96年10月25日起
    在義大醫院進行美沙冬治療等一切情狀，乃量處有期徒刑8
    月，已詳敘所憑之證據與認定之理由。所為論敘，經核並無
    違背經驗法則或論理法則，量刑亦屬允當。且參以被告曾於
    94年間因施用毒品罪，經原審法院判處有期徒刑1 年2 月確
    定，嗣於96年6 月30日執行完畢一節，有臺灣高等法院被告
    前案紀錄表可稽，顯見被告並非依法接受觀察勒戒後第一次
    施用第一級毒品海洛因，則原審就被告本次犯行僅量處上開
    有期徒刑8 月，已屬從輕量刑，尚難認原判決量刑有何過重
    情事；又被告接受戒除毒癮之替代療法並非法定之減刑事由
    ；其正常工作、家計情狀等是否適於執行，亦屬執行檢察官
    之權限，非法院所得裁量範圍，被告上訴意旨顯非依據卷內
    既有訴訟資料或提出新事證表明原審判決有何不當或違法之
    具體事由。是原審判決並無不當或違法，應認被告提起上訴
    未依據卷內證據資料敘述具體理由之違背法律上程式。
三、綜上所述，本件被告之上訴理由仍執陳詞，不能認係依據卷
    內既有訴訟資料指摘或提出新事證，表明第一審判決有何採
    證認事、用法或量刑等足以影響判決本旨之不當或違法，而
    構成應予撤銷之具體事由，自非屬得上訴第二審之具體理由
    。依首揭說明，本件上訴人之上訴顯不合法律上程式，應予
    駁回，爰不經言詞辯論判決如主文所示。
據上論斷，應依刑事訴訟法第367 條前段、第372 條，判決如主
文。
中    華    民    國    99    年    1     月    12    日
                  刑事第十庭    審判長法  官  陳中和
                                      法  官  李政庭
                                      法  官  林水城
以上正本證明與原本無異。
如不服本判決應於收受本判決後10日內向本院提出上訴書狀，其
未敘述上訴理由者，並得於提起上訴後10日內向本院補提理由書
狀（均須按他造當事人之人數附繕本）「切勿逕送上級法院」。
中    華    民    國    99    年    1     月    12    日
                                      書記官  蔡佳君

司法院資訊處製作；財團法人民間司法改革基金會備份。
